【裁判字號】    99,上訴,1527
【裁判日期】    991027
【裁判案由】    毒品危害防制條例
【裁判全文】
臺灣高等法院高雄分院刑事判決        99年度上訴字第1527號
上  訴  人
即  被  告  甲○○
選任辯護人  楊啟志律師
上列上訴人因毒品危害防制條例案件，不服臺灣高雄地方法院99
年度訴字第488 號中華民國99年7 月29日第一審判決（起訴案號
：臺灣高雄地方法院檢察署99年度偵字第5421、5540、5541號）
，提起上訴，本院判決如下：
    主  文
原判決撤銷。
甲○○販賣第一級毒品，處有期徒刑柒年拾月，扣案門號000
0000000號行動電話（含SIM 卡）壹支及電子磅秤壹台均
應沒收，未扣案販賣第一級毒品所得財物新臺幣壹仟元沒收，如
全部或一部不能沒收時，以其財產抵償之。又販賣第一級毒品，
處有期徒刑柒年拾月，扣案門號0000000000號行動電
話（含SIM 卡）壹支及電子磅秤壹台均應沒收，未扣案販賣第一
級毒品所得財物新臺幣壹仟元沒收，如全部或一部不能沒收時，
以其財產抵償之。又販賣第一級毒品，處有期徒刑柒年拾月，扣
案門號0000000000號行動電話（含SIM 卡）壹支及電
子磅秤壹台均應沒收，未扣案販賣第一級毒品所得財物新臺幣壹
仟元沒收，如全部或一部不能沒收時，以其財產抵償之。又共同
販賣第一級毒品，處有期徒刑柒年拾月，扣案門號000000
0000號行動電話（含SIM 卡）壹支及電子磅秤壹台均沒收，
未扣案共同販賣第一級毒品所得財物新臺幣壹仟元與李玲宜連帶
沒收，如全部或一部不能沒收時，以其等財產連帶抵償之。又販
賣第一級毒品，處有期徒刑柒年拾月，扣案門號0000000
000號行動電話（含SIM 卡）壹支及電子磅秤壹台均應沒收，
未扣案販賣第一級毒品所得財物新臺幣壹仟元沒收，如全部或一
部不能沒收時，以其財產抵償之。應執行有期徒刑拾年；扣案
門號0000000000號行動電話（含SIM 卡）壹支及電子
磅秤壹台均應沒收，未扣案販賣第一級毒品所得財物合計新臺幣
伍仟元沒收，如全部或一部不能沒收時，以其財產抵償之（其中
新臺幣壹仟元與李玲宜連帶沒收、抵償之）。
    事  實
一、甲○○明知海洛因係毒品危害防制條例第2 條第2 項第1 款
    所管制之第一級毒品，非經許可不得非法持有、販賣，竟意
    圖營利，基於販賣牟利之犯意，以其所有之0000000000號行
    動電話作為對外聯絡工具，並分別為下列販賣海洛因之犯行
    （其中一(四)部分與其女友李玲宜共同販賣）：
(一)、於99年1 月12日17時16分許，申榮強以其持用之0000000000
    號行動電話撥打甲○○所有之0000000000號行動電話聯絡購
    買海洛因後，甲○○於結束通話後，即於同日某時許，在其
    位於高雄市鼓山區○○○路1041巷3 號「畫世紀大樓」住處
    中庭內，以新臺幣（下同）1,000 元之價格，販賣交付海洛
    因1 小包給申榮強，並向申榮強收取1,000 元價金。
(二)、復於99年2 月1 日18時7 分許，馮文忠以其0000000000號行
    動電話撥打甲○○之0000000000號行動電話聯絡購買海洛因
    ，甲○○於結束通話後，即於同日18時25分許，在高雄市○
    ○區○○路與忠孝路口附近，以1,000 元之價格，販賣交付
    海洛因1 小包給馮文忠，並向馮文忠收取1,000 元價金。
(三)、再於99年年2 月2 日16時13分許，馮文忠以其0000000000號
    行動電話撥打甲○○之0000000000號行動電話聯絡購買海洛
    因，甲○○於結束通話後，即於同日16時31分許，在高雄市
    ○○區○○路與重愛路口附近，以1,000 元之價格，販賣交
    付海洛因1 小包給馮文忠，並向馮文忠收取1,000 元價金。
(四)、甲○○與其同居女友李玲宜（原審法院通緝中）共同基於販
    賣第一級毒品海洛營利之犯意聯絡，並囑咐李玲宜代為接洽
    販賣海洛因，嗣於另於99年2 月3 日11時13分許，馮文忠以
    0000000000號行動電話撥打甲○○之0000000000號行動電話
    欲購買海洛因，因甲○○在睡覺，由李玲宜接聽電話，馮文
    忠向李玲宜表示欲購買1,000 元之海洛因，李玲宜乃應允販
    售海洛因與馮文忠，並由李玲宜於結束通話後，於同日11時
    34分許，在前揭「畫世紀大樓」中庭內，將甲○○所有之海
    洛因1 包交付馮文忠，並向馮文忠收取1,000 元價金後，再
    將該1,000 元交予甲○○。
(五)、又於99年2 月4 日16時43分許，馮文忠以其0000000000號行
    動電話撥打甲○○之0000000000號行動電話聯絡購買海洛因
    ，甲○○於結束通話後，即於同日17時7 分至17時30分間某
    時許，在高雄市○○區○○路與大豐路口之萊爾富超商旁，
    以1,000 元之價格，販賣交付海洛因1 小包（驗前淨重0.14
    7 公克、驗後淨重0.137 公克）給馮文忠，並向馮文忠收取
    1,000 元價金。
二、嗣因員警對甲○○、申榮強所持用之前揭行動電話實施通訊
    監察，疑與販賣海洛因有關，乃於99年2 月4 日跟監發現甲
    ○○與馮文忠確有交易毒品之事實，而於同日17時30分許，
    在高雄市○○區○○路與大昌路口盤查馮文忠，當場在其身
    上扣得甫向甲○○購買之海洛因1 包；復於同年月5 日14時
    許，持搜索票至甲○○、李玲宜前揭「畫世紀大樓」13樓之
    3 住處執行搜索，當場扣得甲○○所有供其販賣海洛因使用
    之0000000000號行動電話1 支及電子磅秤1 台，而查獲上情
    。
三、案經高雄市政府警察局移送臺灣高雄地方法院檢察署檢察官
    偵查起訴。
    理  由
壹、證據能力部分：
一、證人申榮強、馮文忠、李玲宜於偵查中具結後向檢察官所為
    之證述，證人等均未曾提及檢察官在偵查中有不法取供情事
    ，亦查無該證據作成時有何違法情事，並無顯有不可信之情
    況，依刑事訴訟法第159 條之1 第2 項之規定，應適宜為本
    案之證據而有證據能力。
二、檢察官對於被告甲○○所持用之0000000000號及申榮強持用
    之0000000000號行動電話實施通訊監察，該監聽錄音係偵查
    犯罪機關依法定程序實施監聽所得（參卷附之通訊監察書及
    譯文附表，本院卷第35-44 頁、偵一卷第165-169 頁），而
    卷附之監聽錄音譯文，雖為偵查犯罪機關單方面製作而為審
    判外之書面陳述，但經本院踐行調查證據之程序，自得採為
    認定犯罪事實之基礎，另本院認為以之作為本件論證之證據
    ，均與待證事實具有關聯性，且無證據證明此部分譯文有何
    遭變造或偽造情事，作為本案之證據亦屬適當，且被告、辯
    護人及檢察官於審理中同意作為證據（本院卷第49-51 頁）
    ，依刑事訴訟法第159 條之5 第1 項規定，自得為證據。
三、按被告以外之人於審判外之陳述，雖不符刑事訴訟法第159
    條之1 至之4 之規定，然經當事人於審判程序同意作為證據
    ，法院審酌該言詞陳述或書面陳述作成時之情況，認為適當
    者，亦得為證據，同法第159 條之5 第1 項定有明文。除上
    開所述外，本判決下列所引用之證據，屬被告以外之人在審
    判外陳述之傳聞證據部分，除依刑事訴訟法第159 條之1 至
    第159 條之4 規定得為證據者外，其餘業經被告、辯護人及
    檢察官於審理中同意作為證據（本院卷第49-51 頁），本院
    審酌該等傳聞證據作成時之狀況，並無違法或不當等不宜作
    為證據之情形，依前開說明，亦得作為證據。
貳、認定犯罪事實所憑之證據及理由
一、訊據上訴人即被告坦承有上開5 次販賣海洛因之犯行，且查
    ：
(一)、被告於事實一(一)所示時、地以1,000 元價格販賣海洛因予申
    榮強部分：
    證人申榮強於警詢證述其於事實一(一)所示時、地以1,000 元
    之價格向被告購買海洛因1 包等語（偵一卷第161 頁），並
    於偵查中證稱（提示相對應之通訊監察譯文）：我於99年1
    月12日17時16分56秒許，是我持用之0000000000號行動電話
    撥打甲○○之0000000000號行動電話；99年1 月12日有交易
    毒品，我去大順路甲○○住的「畫世紀大樓」中庭向他買1,
    000 元海洛因1 小包，他親自交給我的，我有交付1,000 元
    給他等語綦詳（偵一卷第148 頁）。而證人申榮強有施用海
    洛因之習慣等情，亦據其於警詢證述在卷（偵一卷第162 頁
    ），顯見申榮強確有施用海洛因之習性而向被告購買毒品施
    用之需求，且與被告之間又無嫌隙，衡情亦不會刻意設詞誣
    陷被告，佐以被告持用之0000000000號行動電話與申榮強持
    用之0000000000號行動電話於99年1 月12日17時16分56秒之
    通話內容，亦有談及二人交易海洛因毒品之相關事宜（偵一
    卷第165 頁），足見證人申榮強於警詢及偵查中證述向被告
    購買海洛因等情，應可採信；被告自白其於上開時、地以1,
    000 元之價格販賣1 包海洛因予申榮強之事實，核與事實相
    符。
(二)、被告於事實一(二)至(五)所示時、地分別以1,000 元價格販賣海
    洛因予馮文忠部分（事實一(四)部分與其女友李玲宜供同販賣
    ）：
  1.證人馮文忠於警詢明確證述其於事實一(二)至(五)所示時、地，
    分別以1,000 元之價格向被告購買海洛因等語（偵一卷第20
    -21 頁），並於偵查中證稱（均有提示相對應之後2.所示通
    訊監察譯文）：（事實一(二)部分）我於99年2 月1 日使用
    0000000000號行動電話撥打甲○○0000000000號行動電話電
    話，要向甲○○拿1,000 元海洛因，電話中說1,000 元要還
    你，就是要跟他拿1,000 元的海洛因，本次交易地點是在高
    雄市○○區○○路與忠孝路口，甲○○用走的出來，我騎機
    車去，一手交錢一手交貨；（事實一(三)部分）我於99年2
    月2 日使用0000000000號行動電話撥甲○○0000000000號行
    動電話，這次一樣是要向他拿1,000 元海洛因，這次是在左
    營區○○路與重愛路口交易，他是開自小客車來，我騎機車
    過去，也是一手交錢一手交貨；（事實一(四)部分）我是「
    紅劍」的朋友，是「紅劍」介紹我與被告認識，我於99年2
    月3 日使用0000000000號行動電話撥打甲○○0000000000號
    行動電話，是一個女子接聽的，電話中說算1,000 元過去還
    他，就是要買1,000 元海洛因；然後她跟我約在高雄市鼓山
    區○○○路的「畫世紀大樓」中庭，我騎機車過去，在中庭
    等了10分鐘後有一位女子下來，我看她在看我，那個女的是
    我打電話找甲○○時接電話的女的，我就把1,000 元現金拿
    給她，她就拿1 包海洛因給我等語；（事實一(五)）我於99
    年2 月4 日使用0000000000號行動電話撥打甲○○00000000
    00號行動電話，一樣要向他買1,000 元海洛因，這次是在建
    工路與大豐路口的萊爾富超商前交易，一手交錢一手交貨，
    這次買的海洛因還沒施用就被警察抓到了等語綦詳（偵一卷
    第127 、149 頁）。且證人即被告女友李玲宜於偵查中亦證
    稱（事實一(四)部分）：馮文忠是我於99年2 月3 日在「畫世
    紀大摟」中庭交付海洛因之人，99年2 月3 日11時13分46秒
    通訊監察譯文是我與馮文忠的對話，因為甲○○在賣海洛因
    ，他當時在睡覺，他睡前有交待我如果有電話要幫他接，如
    果有人要海洛因的話，要幫他拿海洛因過去給要買的人，所
    以我接完馮文忠電話後，就把海洛因拿到大樓中庭，並跟馮
    文忠收1,000 元，後來我把1,000 元放在甲○○的床頭，甲
    ○○醒來後，我有跟他說「紅劍」的朋友有來買1,000 元海
    洛因，並把1,000 元交給他，他有收下等語（偵一卷第135-
    136 頁），核與證人馮文忠上述以電話向被告購買海洛因，
    對方由一位女子接聽電話及交付毒品並收取價金等情相符。
  2.再者，證人馮文忠於99年2 月4 日與被告進行海洛因交易後
    （即犯罪事實一(五)），於同日17時30分許，在高雄市○○區
    ○○路與大昌路口盤查馮文忠，當場在其身上扣得甫向甲○
    ○購買之海洛因1 包，經送驗後含有第一級毒品海洛因成分
    （驗前淨重0.147 公克、驗後淨重0.137 公克），有高雄市
    立凱旋醫院99年3 月8 日高市凱醫驗字第12364 號濫用藥物
    成品檢驗鑑定書可憑（偵一卷第170 頁）；且證人馮文忠被
    查獲當日經警採尿送驗結果確呈嗎啡陽性反應等情，亦有高
    雄市立凱旋醫院99年3 月11日濫用藥物尿液檢驗報告及尿液
    採證代碼對照表在卷可憑（偵一卷第179-180 頁），顯見證
    人馮文忠確有施用海洛因之習性而向被告購買毒品施用之需
    求，且與被告之間又無嫌隙，應無刻意設詞誣陷被告犯罪之
    動機，其於警詢及偵查中證述向被告購買海洛因，其中1 次
    於99年2 月3 日係由一位女子（李玲宜）接聽電話及交付毒
    品並收取1,000 元價金等情，應屬可採。再稽之被告持用之
    0000000000號行動電話與馮文忠持用之0000000000號行動電
    話之通訊監聽譯文內容，顯示於99年2 月1 日18時7 分37秒
    許之通話內容：「我是說算1,000 元過還你」「三多路、忠
    孝路咧」（事實一(二)部分）、同年月2 日16時13分8 秒許之
    對話內容：「我算1,000 元過去還你啦」「華夏跟重愛這裡
    」（事實一(三)）；同年月3 日11時13分46秒及34分19秒許之
    通話內容：「我『紅劍」的朋友，他知道」「他在睡」「ㄟ
    ～你可不可以跟他講一下，我算1,000 元過去還他」「你知
    不知道如何走進來中庭？」「好～你走進來中庭等我一下」
    （事實一(四)，由李玲宜接聽）；同年月4 日16時43分54秒及
    17時7 分24秒許之通話內容：「我來去你那裡再拿『l 罐』
    」「我在建工路和大豐路」「一間萊爾富」（事實一(五)）等
    攸關其等交易海洛因毒品價格（1,000 元）、地點等具體內
    容，並可看出馮文忠確有於99年2 月3 日11時多許，打電話
    向被告購賣毒品之時被告正在睡覺，馮文忠乃向被告女友李
    玲宜表示其係綽號「紅劍」（即介紹馮文忠與被告認識之人
    ）朋友，被告知道他等語，李玲宜即回稱：被告正在睡覺等
    語（即「他在睡」），雙方並約定於大樓中庭交易毒品之事
    實，均核與證人馮文忠、李玲宜等人之證述內容相符，堪認
    被告上開自白販賣海洛因予馮文忠等情，堪信為真實；再由
    被告及證人馮文忠、李玲宜等人所述內容暨上述99年2 月3
    日11時13分46秒及34分19秒許之監聽譯文內容，可見被告與
    李玲宜就事實一(四)所示販賣海洛因予馮文忠之犯行，確具有
    犯意聯絡及行為分擔，亦可認定。
  3.至於起訴書「犯罪事實」欄一(二)、(三)、(四)所載「…『洪惠琪
    』接獲電話後，…」等語，係被告「甲○○」之誤載等情，
    已據原審公訴檢察官當庭予以更正（原審卷第32頁），且被
    告於原審亦供稱：並無「洪惠琪」這個人等語（原審卷第12
    -14 頁），此誤載並無礙於本院上開事實之認定，一併指明
    。
(三)、再者，販賣海洛因毒品係政府嚴予查緝之違法行為，且海洛
    因可任意分裝或增減其份量，每次買賣之價量，亦隨時依雙
    方關係之深淺、當時之資力、需求程度及對行情之認知等因
    素機動調整，因之販賣之利得，除帳冊價量均記載明確外，
    委難查得實情，是縱未確切查得販賣賺取之實際差價，但除
    別有事證，足認係按同一價格轉讓，確未牟利之情形外，尚
    難執此認非法販賣之事證有所不足；且海洛因之價格不低，
    取得不易，凡為販賣之不法行為者，苟無利可圖，應無甘冒
    持有毒品遭查獲之極大風險從事此買賣工作，是其販入之價
    格必較售出之價格低廉，而有從中賺取買賣差價牟利之意圖
    及事實，應屬符合論理法則而不違背社會通常經驗之合理判
    斷。本件被告與證人申榮強、馮文忠僅係普通朋友，並無特
    殊情誼或至親關係，衡情不會徒冒涉犯重罪之風險而交付毒
    品並未從中賺取利潤之可能，且被告於本院亦坦承有販賣海
    洛因毒品營利之意圖（本院卷第47頁），佐以證人李玲宜於
    警詢亦證稱：我與被告係男女朋友關係，被告沒有工作，平
    日以販賣海洛因維生等語（偵一卷第15頁）。從而，被告販
    賣第一級毒品海洛因予申榮強、馮文忠之交易行為，具有營
    利之意圖，亦堪認定。
二、綜上所述，被告上開自白，核與事實相符，均堪信為真實。
    被告分別以1,000 元之價格，各販賣1 包海洛因予申榮強1
    次、馮文忠4 次等罪證明確，應依法論科。
、論罪科刑及撤銷改判之理由：
一、查海洛因係毒品危害防制條例第2 條第2 項第1 款所明定之
    第一級毒品。核被告販賣海洛因給申榮強1 次、馮文忠4 次
    之犯行，均係犯毒品危害防制條例第4 條第1 項販賣第一級
    毒品罪。被告各次因販賣而持有第一級毒品，其持有之低度
    行為均應為販賣之高度行為所吸收，不另論罪。被告與同案
    被告李玲宜就事實一(四)所示販賣海洛因犯行，具有犯意聯絡
    及行為分擔，為共同正犯。被告上開5 次販賣第一級毒品犯
    行，犯意各別，行為互異，應分論併罰。
二、按毒品危害防制條例第17條第2 項關於「犯第4 條至第8 條
    之罪於偵查及審判中均自白者，減輕其刑。」之規定，旨在
    獎勵犯罪人之悛悔，同時使偵查或審判機關易於發現真實，
    以利毒品查緝，俾收防制毒品危害之效；故不論該被告之自
    白，係出於自動或被動、簡單或詳細、一次或多次，並其自
    白後有無翻異，苟其於偵查及審判中均有自白，即應依法減
    輕其刑；又刑法上所稱之自白，係指行為人對其被訴之犯罪
    事實全部或主要部分為肯定供述，即使時日、處所、行為態
    樣等非構成犯罪事實之要素略有不符，亦不影響其為自白。
    經查：偵查檢察官於99年3 月29日係同時傳喚證人申榮強、
    馮文忠及提解被告到庭進行偵訊，並就被告有無涉犯事實一
    (一)至(五)所示販賣海洛因等犯行逐一訊問證人申榮強、馮文忠
    ，經其二人當庭證述被告確有事實一(一)至(五)所示販賣海洛因
    犯行之後，接著檢察官訊問被告：「你對本件販賣一級毒品
    海洛因案件《意指訊問申榮強、馮文忠就事實一(一)至(五)所示
    販賣海洛因犯行》是否認罪？」，被告當庭明確答稱：「認
    罪」等語（偵卷第151 頁），就本件全部卷證及當日檢察官
    之偵查作為，可知檢察官所謂「本件販賣一級毒品海洛因案
    件」一語，係指當日偵訊證人申榮強、馮文忠等二人關於被
    告有無涉犯事實一(一)至(五)所示5 次販賣海洛因犯行甚明，此
    由偵查檢察官於起訴書「證據並所犯法條」欄明確記載：「
    …被告二人（含同案被告李玲宜）於『偵查』及審判中自白
    犯罪，請依毒品危害防制條例第17條（第2 項）減輕其刑」
    等語（起訴書第7 頁第3-4 行），即可明瞭；被告既坦承有
    「本件全部販賣海洛因之事實」，則此偵查中自白減輕其刑
    之有利被告事實，並不因檢察官一次概括訊問後，另以列舉
    方式再次訊問被告有無事實一(一)至(三)、(五)等販賣海洛因犯行
    （被告均坦承），因未再重複訊問被告有無事實一(四)所示販
    賣海洛因犯行，即認被告於偵查中並未自白事實一(四)之犯罪
    事實，佐以偵查檢察官於上開列舉式訊問後，接著又訊問被
    告是否有與申榮強、馮文忠合資買海洛因？被告亦再次明確
    答稱：「沒有」等語，此有各相關報到單及訊問筆錄在卷可
    憑（偵一卷第146-152 頁）；再參諸被告於原審及本院審理
    中均自白本件5 次販賣海洛因犯行（原審卷第12-14 、32-3
    3 、107-109 頁，本院卷第47、73-75 頁），足見被告於偵
    查及審判中均自白本件全部販賣海洛因之事實，爰依毒品危
    害防制條例第17條第2 項之規定減輕其刑。又毒品危害防制
    條例制訂之目的，係為防制毒品危害，維護國民身心健康，
    因而就販賣第一級毒品部分，訂法定刑為死刑或無期徒刑之
    重刑，然若未分別行為人販賣第一級毒品之數量、次數、獲
    利金額及所造成之危害，一律處以死刑或無期徒刑之重刑，
    尚難認合於罰所當罰之刑事政策，亦非阻絕毒害之唯一方法
    ，本件被告販賣第一級毒品海洛因所得合計僅5,000 元，且
    販賣之對象只有二人，其中販賣予馮文忠部分，其每次販賣
    時間僅相隔1 日，堪認被告販賣第一級毒品之數量非鉅，販
    賣之次數及時間尚非多及非長，屬零星小額販賣予少數特定
    之人，衡之毒品危害防制條例第4 條第1 項法定本刑為死刑
    、無期徒刑及依毒品危害防制條例第17條第2 項減輕其刑後
    為15年以上有期徒刑，倘與大量販賣毒品者相比，其對社會
    治安及國民健康等之危害明顯為輕，若處以上開減輕後之最
    輕刑度，猶嫌過重而失之過苛，其情狀應認尚堪憫恕，爰再
    依刑法第59條規定減輕其刑，並依法遞減之。
三、原判決以被告罪證明確，因予論罪科刑，固非無見；惟查：
(一)、按販賣毒品罪之成立，並不以販入後復行賣出為必要，倘以
    販賣營利為目的，將毒品販入或賣出，有一於此，其犯罪即
    屬既遂。原判決於事實一認定被告基於販賣海洛因營利之犯
    意聯絡，於不詳處所向他人以低價「販入」數量不詳數量之
    海洛因等情（原判決第1 頁事實欄第2-4 行）；然此部分犯
    行未據檢察官起訴，原判決亦未說明其憑以認定被告有前揭
    意圖營利而販入海洛因之證據及理由，尚嫌理由不備；又縱
    令被告此部分所為已構成販賣第二級毒品既遂罪，乃原判決
    對於被告前揭販入毒品行為是否成立犯罪，並未加以審判或
    說明，亦有理由不備之可議，且被告販入毒品之行為，與其
    第1 次販賣之行為間有無關聯？是否販入後即行轉賣？此與
    被告販入與第1 次賣出之行為究應如何論罪攸關，原判決並
    未就此詳加調查論敘明白，已難認為適法。
(二)、被告於偵查中業已自白事實一(四)所示販賣海洛因犯行，惟原
    判決認為檢察官未訊問被告此部分事實，致被告未及於偵查
    中自白而喪失可減輕刑度之不利益不應歸責於被告，認有毒
    品危防制條例第17條第2 項減輕其刑之適用等，其所為事實
    之認定及理由論述（原判決第5 頁第21-30 行），均有未恰
    。且原判決認定被告並無情輕法重之情狀而無刑法第59條減
    輕其刑之適用，亦同有未當。
四、被告以原審未依刑法第59條之規定酌減其刑為由提起上訴，
    指摘原判決不當，並非全無理由，且原判決既有上開可議之
    處，自屬無可維持，應由本院將原判決撤銷改判。本院審酌
    被告明知海洛因毒品對人體之危害性，仍為本件販賣第一級
    海洛因犯行，其行為已足以助長吸食毒品之氾濫，並戕害他
    人身心，危害社會治安及善良風氣，並考量其於偵查及審理
    中均坦承犯行，顯有悔改之意，且販賣次數非多，時間非長
    ，對象只有二人，犯罪所得合計僅有5,000 元、金額非鉅，
    惡性尚非重大，其犯罪情節當非與大盤毒梟者可資等同併論
    等一切情狀，爰就事實一(一)至(五)所示5 次販賣海洛因犯行，
    各量處有期徒刑7 年10月，並定其應執行刑為有期徒刑13年
    。扣案之0000000000號行動電話（含SIM 卡）1 支及電子磅
    秤1 台，均係被告所有供其販賣海洛因使用之物之事實，業
    據被告於原審供明在卷（原審卷第107 頁），應依毒品危害
    防制條例第19條第1 項規定宣告沒收。被告販賣海洛因所得
    合計5,000 元雖未扣案，仍應依同條例第19條第1 項規定宣
    告沒收，如全部或一部不能沒收時，以其財產抵償之；惟其
    中就事實一(四)與李玲宜共同販賣毒品所得1,000 元部分，則
    應與李玲宜連帶沒收、抵償之。至馮文忠於99年2 月4 日為
    警查扣之海洛因1 包，業經被告出售交付馮文忠，並於馮文
    忠所犯持有第一級毒品案件中經判決諭知沒收銷燬，此有原
    審法院99年度審簡字第2644號刑事判決可考（原審卷第118
    頁），爰不在本案重複宣告沒收銷燬。另扣案之白色粉末4
    包經送驗結果，其中編號1 、3 （以上2 包驗餘淨重共0.59
    公克）、4 （驗餘淨重11.68 公克）均含微量海洛因成分，
    編號2 則未發現含法定毒品成分等情，此有法務部調查局濫
    用藥物實驗室99年3 月1 日調科壹字第09923004220 號鑑定
    書鑑定書在卷可憑（偵一卷第132 頁），然本院審酌證人李
    玲宜於警詢證稱扣案之海洛因均係被告所有等語（偵一卷第
    14頁背面），且被告於原審供述扣案之吸管製鏟子係供其勺
    取毒品施用工具（原審卷第100 、107 頁）及被告因施用第
    一級毒品海洛因及第二級毒品甲基安非他命經裁定送觀察、
    勒戒等情，有臺灣高等法院被告前案紀錄表及原審法院99年
    度審毒聲字第432 號裁定在卷可考（原審卷第145 頁），足
    認被告確有施用第一、二級毒品之習性，扣案之海洛因、吸
    食器及吸管製鏟子等物顯係供其施用毒品所用之物，與本件
    販賣海洛因犯行無關；其餘扣案之香菸1 支、包裝袋3 個、
    夾鏈袋1 包及行動電話等物，經核亦與被告販賣海洛因犯行
    無涉，爰均不予宣告沒收，一併敘明。
據上論結，應依刑事訴訟法第369 條第1 項前段、第364 條、第
299 條第1 項前段，毒品危害防制條例第4 第1 項、第17條第2
項、第19條第1 項，刑法第11條、第2 條第1 項前段、第28條、
第59條、第51條第5 款，判決如主文。
本案經檢察官張益昌到庭執行職務。
中    華    民    國    99    年    10    月    27    日
                  刑事第三庭  審判長法  官   莊崑山
                                    法  官   莊松泉
                                    法  官   唐照明
以上正本證明與原本無異。
如不服本判決應於收受本判決後10日內向本院提出上訴書狀，其
未敘述上訴理由者，並得於提起上訴後10日內向本院補提理由書
狀（均須按他造當事人之人數附繕本）「切勿逕送上級法院」。
中    華    民    國    99    年    10    月    27    日
                                    書記官   黃琳群
附錄本判決論罪科刑法條：
毒品危害防制條例第4 條第1 項：
製造、運輸、販賣第一級毒品者，處死刑或無期徒刑；處無期徒
刑者，得併科新臺幣2,000 萬元以下罰金。

司法院資訊處製作；財團法人民間司法改革基金會備份。
